臺灣高等法院臺中分院民事裁定
111年度抗字第332號
抗  告  人  蔣尚華  




相  對  人  張昭堅  

上列抗告人因與相對人間聲明異議事件，對於中華民國111年7月
11日臺灣臺中地方法院110年度執事聲字第38號裁定，提起抗告
，本院裁定如下： 
    主  文
抗告駁回。
抗告程序費用由抗告人負擔。
    理  由
一、按強制執行，依假扣押、假處分、假執行之裁判及其他依民
    事訴訟法得為強制執行執行名義為之，強制執行法第4條第1
    項第2款定有明文。次按強制執行事件之當事人，依執行名
    義之記載定之；應為如何之執行，則依執行名義之內容定之
    。至於執行法院專司民事強制執行事務，對於私權之爭執，
    並無審認之權限。故在強制執行程序中，如涉及私權之爭執
    ，而其權益關係未盡明確時，應由當事人另依民事訴訟程序
    謀求救濟，要非強制執行法第12條第1項聲明異議所能解決
    （最高法院63年度台抗字第376號、79年度台抗字第310號民
    事裁定意旨可資參照）。
二、抗告人異議及抗告意旨略以：本件執行程序，相對人所持之
    執行名義即原法院108年度建字第124號民事判決（下稱系爭
    判決），業經抗告人上訴至本院以111年度建上字第5號事件
    審理中，且二審法院可能以原審法院之組織及所踐行之訴訟
    程序有瑕疵而廢棄原判決，發回原審，是若就原法院提存所
    109年度存字第700號、第701號之提存擔保金新臺幣（下同
    ）300萬元及利息繼續本件強制執行，抗告人將受有不能回
    復之損害；又民事訴訟法第391條規定「被告釋明因假執行
    恐受不能回復之損害者，如係第389條情形，法院應依其聲
    請宣告不准假執行；如係前條情形，應宣告駁回原告假執行
    之聲請」，此於強制執行程序準用之，抗告人聲明異議，惟
    經原法院司法事務官於民國111年6月16日以110年度司執字
    第129438號裁定為駁回異議之處分（下稱原處分），抗告人
    提出異議，原裁定復駁回抗告人之異議，均有違誤，為此提
    起抗告，請求廢棄原裁定及原法院司法事務官所為處分等語
    。
三、經查：
　㈠相對人係持系爭判決准許相對人以新台幣（下同）290萬元為
    抗告人供擔保後，得對抗告人聲請假執行，經相對人供擔保
    290萬元後聲請對抗告人所有之財產為強制執行等情，業據
    相對人提出系爭判決、110年度存字1925號提存書、國庫存
    款收款書等為憑，相對人依上開執行名義對抗告人聲請強制
    執行，於法並無不合。
　㈡抗告人雖主張系爭判決尚未確定，現由二審審理中，系爭判
    決可能遭二審法院廢棄，發回原審，相對人所持本件執行名
    義尚未確定，不得聲請強制執行，否則抗告人將發生不可測
    之損害云云，然查：
　　⒈執行法院係以債權人依據執行名義，聲請對債務人之財產
      強制執行，該執行名義本身是否允當，自非執行法院所得
      審究者。
　　⒉至兩造間系爭判決關於給付工程款事件之實體事項爭執，
      抗告人對系爭判決不服已提起上訴，現由本院以111年度
      建上字第5號事件審理中，尚待審理判斷。系爭判決准許
      相對人假執行之宣告，於該假執行之宣告經上級審法院廢
      棄前，仍有執行力。依前說明，執行法院為非訟法院，抗
      告人所主張關於實體法上權利義務之存否，假執行之宣告
      是否允當等節，均非原法院執行法院職權範圍所得斟酌審
      認之事項。
　　⒊況系爭判決若經二審法院判決廢棄或變更宣告假執行時，
      應依抗告人因假執行所為之給付及所受損害，於判決內命
      相對人返還或賠償(民事訴訟法第395條第2項），非無救
      濟之道。　　　
　　⒋綜上，原法院執行法院依系爭判決假執行之執行名義對抗
      告人強制執行，於法並無違誤，故抗告人之上揭主張，為
      不可採。
四、綜上所述，原法院司法事務官依相對人提出之執行名義（已
    依系爭判決提供足額之擔保）執行抗告人之財產，於法並無
    不合，原處分及原裁定駁回抗告人對原處分之異議，均無違
    誤。抗告意旨指摘原裁定不當，聲明廢棄，為無理由，應予
    駁回。
五、據上論結，本件抗告為無理由，爰裁定如主文。　
中　　華　　民　　國　　111 　年　　8 　　月　　29　　日
　　　　　　　民事第七庭　　審判長法　官　王　銘
　　　　　　　　　　　　　　　　　法　官　高英賓
　　　　　　　　　　　　　　　　　法　官　張國華
正本係照原本作成。
如不服本裁定應於裁定送達後10日內向本院提出再抗告狀（須按
他造人數附具繕本），繳納抗告裁判費新台幣1,000元整，並同
時委任律師或具有律師資格之關係人為代理人。因疫情而遲誤不
變期間，得向法院聲請回復原狀。
　　　　　　　　　　　　　　　　　書記官　柯孟伶

中　　華　　民　　國　　111 　年　　8 　　月　　29　　日